zh-CN: 镖尖适配性: 两者皆可; 软头; 钢头; 其他
en: Dart tip compatibility: Both; Soft tip; Steel tip; Other
cs: Kompatibilita hrotů šipek: Obojí; Měkký hrot; Ocelový hrot; Jiné
pt-BR: Compatibilidade com pontas de dardos: Ambos; Ponta macia; Ponta de aço; Outro
sl-SI: Združljivost konic pikado puščic: Oboje; Mehka konica; Jeklena konica; Drugo
tr: Dart ucu uyumluluğu: Her ikisi; Yumuşak uçlu; Çelik uçlu; Diğer
nl: Dartpunt compatibiliteit: Beide; Softtip; Steeltip; Overige
sv: Kompatibilitet med dartspetsar: Båda; Mjuk spets; Stålspets; Övrigt
hr-HR: Kompatibilnost vrha strelica: Obje; Mekani vrh; Čelični vrh; Ostalo
bg-BG: Съвместимост на върха на стреличката за дартс: И двете; Мек връх; Стоманен връх; Други
ja: ダーツチップの互換性: 両用; ソフトチップ; スチールチップ; その他
es: Compatibilidad de la punta del dardo: Ambos; Punta blanda; Punta de acero; Otro
da: Kompatibilitet med dartpilspidser: Begge; Soft tip; Steel tip; Andet
el: Συμβατότητα με αιχμή βέλους: Και τα δύο; Μαλακή μύτη; Ατσάλινη μύτη; Άλλο
nb: Kompatibilitet med dartspisser: Begge; Soft-tip; Steel-tip; Annet
hu: Dart hegy kompatibilitás: Mindkettő; Műanyag hegy; Fém hegy; Egyéb
pt-PT: Compatibilidade com pontas de dardos: Ambos; Ponta macia; Ponta de aço; Outro
de: Kompatibilität der Dartspitzen: Beide; Soft-Tip; Steel-Tip; Sonstige
th: ความเข้ากันได้ของหัวลูกดอก: ทั้งสองอย่าง; หัวซอฟต์ทิป; หัวสตีลทิป; อื่นๆ
ko: 다트 팁 호환성: 모두; 소프트 팁; 스틸 팁; 기타
it: Compatibilità della punta della freccetta: Entrambe; Punta morbida; Punta in acciaio; Altra
lt-LT: Smiginio antgalio suderinamumas: Abu; Minkštas antgalis; Plieninis antgalis; Kita
ro-RO: Compatibilitate cu vârful de săgeți: Ambele; Vârf moale; Vârf de oțel; Altele
zh-TW: 飛鏢鏢尖相容性: 兩者皆可; 軟式鏢針; 硬式鏢針; 其他
fi: Tikan kärjen yhteensopivuus: Molemmat; Pehmeä kärki; Teräskärki; Muu
ru: Совместимость наконечника дротика: Оба типа; Мягкий наконечник; Стальной наконечник; Другое
vi: Khả năng tương thích đầu phi tiêu: Cả hai; Mũi mềm; Mũi thép; Khác
sk-SK: Kompatibilita hrotov šípok: Obe; Mäkký hrot; Oceľový hrot; Iné
pl: Kompatybilność grotów lotek: Oba typy; Miękki grot; Stalowy grot; Inne
fr: Compatibilité des pointes de fléchette: Les deux; Pointe souple; Pointe en acier; Autre